臺灣臺中地方法院刑事判決　　　　　　　 100年度訴字第92號
公　訴　人　臺灣臺中地方法院檢察署檢察官
被　　　告　魏瓊月
　　　　　　陳進發
上列被告等因妨害風化案件，經檢察官提起公訴（99年度偵字第
22201號），本院以簡式審理程序審理判決如下：
    主    文
魏瓊月共同意圖使女子與他人為性交行為，而容留以營利，累犯
，處有期徒刑陸月，如易科罰金，以新臺幣貳仟元折算壹日。扣
案之現金新臺幣伍佰元，沒收之。
陳進發共同意圖使女子與他人為性交行為，而容留以營利，處有
期徒刑伍月，如易科罰金，以新臺幣壹仟元折算壹日。扣案之現
金新臺幣伍佰元，沒收之。
    犯罪事實
一、魏瓊月前於民國96年間，即因妨害風化案件，經本院以96年
    度訴字第4782號判處有期徒刑6 月確定，而於97年4 月29日
    易科罰金執行完畢；又於97年間，因妨害風化案件，再經本
    院以97年度訴字第2592號判處有期徒刑6 月，經入監執行後
    ，甫於98年3 月3 日易科罰金執行完畢而出監。詎仍不知悔
    改，與陳進發共同基於意圖使女子與他人為性交行為媒介、
    容留以營利之犯意聯絡，自99年8 月初起，在臺中市后里區
    （改制前為臺中縣后里鄉○○○路196-8 號經營應召站，僱
    用印尼籍女子雅妮（SRI HANDAYANI ）、阿欣（SULASIH ）
    在該處與不特定男客以性交至男客射精之方式（即俗稱「全
    套」）為性交易，並由魏瓊月負責在現場接待男客，陳進發
    則協助購買便當及需用物品；性交易之收費方式為每次新臺
    幣（下同）1,000 元，並由服務小姐分得500 元，所餘歸魏
    瓊月、陳進發所有，而藉此方式營利。嗣於99年9 月22日下
    午3 時5 分許，適女子雅妮、阿欣在上址分別為男客施再宏
    、許燕翼從事色情性交易時，為警持搜索票當場查獲，並於
    魏瓊月身上查扣施再宏所交付之性交易費用現金1,000 元，
    及阿欣（SULASIH ）所有之保險套4 個及潤滑液1 瓶。
二、案經臺中市警察局大甲分局報告臺灣臺中地方法院檢察署檢
    察官偵查起訴。
    理    由
一、被告魏瓊月、陳進發於本院準備程序中，就上揭犯罪事實均
    為有罪之陳述，且所犯係死刑、無期徒刑、最輕本刑為3 年
    以上有期徒刑以外之罪，經本院合議庭依刑事訴訟法第273
    條之1 第1 項之規定，裁定由受命法官1 人獨任進行簡式審
    判程序，先予敘明。
二、按「刑事訴訟法第159 條之5 明定：『被告以外之人於審判
    外之陳述，雖不符前4 條之規定，而經當事人於審判程序同
    意作為證據，法院審酌該言詞陳述或書面陳述作成時之情況
    ，認為適當者，亦得為證據。』、『當事人、代理人或辯護
    人於法院調查證據時，知有第159 條第1 項不得為證據之情
    形，而未於言詞辯論終結前聲明異議者，視為有前項之同意
    。』，其立法理由在於傳聞證據未經當事人之反對詰問予以
    核實，乃排斥其證據能力。惟當事人如放棄對原供述人之反
    對詰問權，於審判程序表示同意該等傳聞證據可作為證據，
    此時，法院除認該傳聞證據欠缺適當性外，自可承認其證據
    能力。又當事人、代理人或辯護人於調查證據時，知有刑事
    訴訟法第159 條第1 項不得為證據之情形，卻表示『對於證
    據調查無異議』、『沒有意見』等意思，而未於言詞辯論終
    結前聲明異議者，應視為已有將該等傳聞證據採為證據之同
    意。」（詳最高法院94年度臺上字第2976號判決意旨）。經
    查本案檢察官、被告魏瓊月、陳進發，於本院準備程序，對
    下列所引用證據之證據能力均不爭執，復於審判期日就本院
    提示該等之證據於言詞辯論終結前，均未主張有刑事訴訟法
    第159 條不得為證據之情形，本院審酌該等證據作成時，並
    無違法取供之情形，且與待證事實具有關聯性等情況，是參
    考上開最高法院判決要旨，應視為已有將該等傳聞之證據採
    為證據之同意，本案經調查之證據均有證據能力。又本案之
    查扣物品，係司法警察循合法搜索程序扣押所得之物品，自
    有證據能力，併此敘明。
三、訊據被告魏瓊月、陳進發對於上開犯罪事實於偵訊及本院審
    理時均坦承不諱，核與證人即從事性交易之女子雅妮、阿欣
    ；證人即男客施再宏、許燕翼於偵訊中經具結所為之證述，
    均大致相符，此外並有臺中市警察局大甲分局（改制前為臺
    中縣政府警察局大甲分局）員警職務報告、搜索扣押筆錄、
    扣押物品目錄表、員警繪製之建物平面圖各1 份及員警蒐證
    錄影翻拍相片4 幀在卷可稽（分見警卷第1 至3 頁、第20至
    21頁、第22頁、第26頁、第27頁），此外，並有現金 1,000
    元、保險套4 枚及潤滑液1 瓶扣案可資佐證，足認被告2 人
    於本院之自白與事實相符，堪予採信，是本案事證已臻明確
    ，而應依法論科。
四、核被告魏瓊月及陳進發所為，均係犯刑法第231 條第1 項之
    意圖使女子與他人為猥褻之行為，而容留以營利罪。被告2
    人媒介證人雅妮、阿欣與不特定男客為猥褻之行為，應為渠
    等容留證人雅妮、阿欣等人與不特定男客為猥褻行為所吸收
    ，均不另論罪。被告2 人就上開犯罪事實，具有犯意聯絡及
    行為分擔，皆為共同正犯。又按意圖使女子與他人為猥褻之
    行為，而容留以營利罪之犯罪形態，本質上乃具有反覆、延
    續之特質，亦即容留女子與他人為猥褻行為之目的既在於營
    利，當不止一次就結束，因此多次重覆之容留行為，方屬常
    態，如有中斷應屬例外，是以，被告陳進發於偵訊時自承於
    99年8 月初起即開始經營，被告魏瓊月亦陳稱曾多次前往該
    址幫忙媒介，且證人雅妮及阿欣亦證述均於該址多次與男客
    為性交行為，足認被告魏瓊月及陳進發自前揭時間起，至為
    警查獲止，所為反覆多次之容留行為，依上開說明，於刑法
    評價上，應認係集合多數犯罪行為而構成意圖使女子與他人
    為猥褻之行為，而容留以營利之獨立犯罪類型，應僅成立一
    罪。被告魏瓊月有如犯罪事實欄一所載之論罪科刑及執行情
    形，有臺灣高等法院被告前案紀錄表存卷可參，其於5 年內
    故意再犯本案有期徒刑以上之罪，為累犯，應依刑法第47條
    第1 項規定，加重其刑。爰審酌被告2 人為圖一己之私利，
    經營應召站容留印尼籍女子雅妮、阿欣與男客從事性交易，
    其等所為係對弱勢之外籍女子為性剝削，不惟敗壞社會善良
    風氣，兼且影響外籍人士對臺灣社會之觀感，實應予非難，
    惟被告2 人於本院審理時均坦認犯行，犯後態度尚可，且 2
    人犯罪手段尚屬平和，經營應召站犯罪所得非鉅暨參與程度
    等一切情狀，分別量處如主文所示之刑，並斟酌被告魏瓊月
    前有2 次妨害風化案件之前科，前次並經法院判處有期徒刑
    6 月並諭知以1 千元折算1 日等情，分別諭知易科罰金之折
    算標準如主文。
五、按刑罰之執行，係對於人身及財產之侵害，應止於犯罪行為
    人之一身為原則。沒收為刑罰之一種；刑法上所謂屬於犯罪
    行為人因犯罪所得之沒收物，乃指無他人對於該物得主張法
    律上之權利者而言，最高法院98年度臺上字第4090號刑事判
    決著有明文。本件扣案之現金1,000 元，係男客施再宏交付
    雅妮之性交易報酬，再經雅妮交予被告魏瓊月轉交予陳進發
    ，依照被告2 人與證人雅妮之協議（參偵卷第24及26頁），
    其中500 元應屬證人雅妮所有，所餘500 元部分方歸被告 2
    人所有，而為本案犯罪所得之物，基於共犯責任同原則，應
    依刑法第38條第1 項第3 款之規定，於被告2 人之主文項下
    ，均宣告沒收。至應歸屬證人雅妮所有之500 元，因證人雅
    妮非本案之犯罪人或共犯，依上開說明，本院自不得逕予諭
    知沒收，附此敘明。另查扣之保險套4 個及潤滑液1 瓶，雖
    係供證人阿欣（SULASIH ）與不特定男客為性交所使用之物
    品，然此物品均非被告2 人所有，亦非屬違禁物，本院自無
    從宣告沒收，併此敘明。
據上論斷，應依刑事訴訟法第273 條之1 第1 項、第299 條第 1
項前段，刑法第28條、第231 條第1 項、第47條第1 項、第41條
第1 項前段、第38條第1 項第3 款，刑法施行法第1 條之1 第 1
項、第2項但書，判決如主文。
本案經檢察官吳孟潔到庭執行職務。
中    華    民    國   100    年    3     月     2    日
                  刑事第十二庭  法  官  簡婉倫
以上正本證明與原本無異。
如不服本判決應於收受判決後10日內向本院提出上訴書狀，並應
敘述具體理由；其未敘述上訴理由者，應於上訴期間屆滿後20日
內向本院補提理由書（均須按他造當事人之人數附繕本）「切勿
逕送上級法院」。
                                書記官  許千士
中    華    民    國   100    年    3     月    2     日
附錄論罪科刑法條：
中華民國刑法第231條
（圖利使人為性交或猥褻罪）
意圖使男女與他人為性交或猥褻之行為，而引誘、容留或媒介以
營利者，處 5 年以下有期徒刑，得併科 10 萬元以下罰金。以
詐術犯之者，亦同。
公務員包庇他人犯前項之罪者，依前項之規定加重其刑至二分之
一。